# 请问陈版，在追加投资达到控制情况下，支付现金对价的列示？

提问人：ke0826 时间：2015-10-19 11:55:07
年初，集团子公司A持有联营公司B 40%的股权。 4 月，A对B增资 4000 万，第二季度报表中，单家及合并层面都在“投资支付的现金”列示 4000 万。 7 月，A对B追加投资，收购B公司30%的股权，支付对价 12000 万元，累计持股70%，达到控制。 请问，在第三季度报表中： 1 、A公司单家，将 16000 （4000+12000）计入“投资支付的现金”； 2 、合并报表中： 4 月份的增资仍入”投资支付的现金”； 7 月追加投资支付的 12000 万剔除购买时点B公司账面的现金及现金等价物后列入“取得子公司及其他经营单位支付的现金净额”？

回答人：chenyiwei
如果 4 月、 7 月两次增资和收购股权的交易不是“一揽子交易”，则你的理解是合理的。